Inventaris van het archief van de Centrale Commissie van de Rijnvaart van het ministerie van Verkeer en Waterstaat, 1826-1953
Nationaal Archief, Den Haag
- Bijzondere kwesties, 1920-1953, 2.
  - Stukken betreffende pontveren in Duitsland en Frankrijk, 1947-1952; 167-170; 4 omslagen
    - Hinder door kabelpontveren aan de scheepvaart 1948, 169
    - Veer nabij Seltz 1952, 170
  - Stukken betreffende verkeersaangelegenheden op de Rijn, 1947-1953; 171-181; 11 omslagen
    - Doorvaartseinen bruggen 1947-1948, 171
    - Doorvaarwijdte bruggen 1947-1948, 172
    - Seinen bij voorbijvaren vernielde bruggen 1947-1948, 173
    - Nachtvaart 1947-1949, 174
    - Hoogte schepen gedeelte Basel-Straatsburg van de conventionele Rijn 1948, 175
    - Keuring schepen 1949, 176
    - Buitensporige snelheid marinevaartuigen 1949, 177
    - Doorvaarthoogte stuwen Grand Canal d'Alsace 1951, 178
    - Verkeersregeling Wijk bij Duurstede 1952, 179
    - Slepen door motorvrachtschepen 1952-1953, 180
    - Hermeting vaartuigen 1953, 181
  - Stukken betreffende overslag- en laadinrichtingen, 1948-1950; 182-183; 2 omslagen
    - Laadinrichting te Klein-Kems 1948, 182
    - Overslaginrichting nabij kilometerraai 228.140 rechteroever, bij Breisach 1950, 183